【裁判字號】    97,台上,3224
【裁判日期】    970710
【裁判案由】    違反毒品危害防制條例
【裁判全文】
最高法院刑事判決            九十七年度台上字第三二二四號
上  訴  人  甲○○
上列上訴人因違反毒品危害防制條例案件，不服台灣高等法院台
南分院中華民國九十七年五月十五日第二審更審判決（九十六年
度上更(一)字第五一七號，起訴案號：台灣台南地方法院檢察署九
十四年度偵續字第三八號），提起上訴，本院判決如下：
    主  文
上訴駁回。
    理  由
按刑事訴訟法第三百七十七條規定，上訴於第三審法院，非以判
決違背法令為理由，不得為之。是提起第三審上訴，應以原判決
違背法令為理由，係屬法定要件。如果上訴理由書狀並未依據卷
內訴訟資料，具體指摘原判決不適用何種法則或如何適用不當，
或所指摘原判決違法情事，顯與法律規定得為第三審上訴理由之
違法情形，不相適合時，均應認其上訴為違背法律上之程式，予
以駁回。本件原審經審理結果，認為上訴人甲○○意圖販賣而持
有扣案淨重九十九點四三公克第三級毒品愷他命之犯行明確，因
而撤銷第一審無罪之判決，改判論處上訴人毒品危害防制條例第
五條第三項罪刑，已詳敘其調查、取捨證據之結果及憑以認定犯
罪事實之心證理由。對於上訴人坦承持有愷他命，惟否認意圖販
賣之辯詞，認非可採，亦依查證所得加以指駁綦詳。復就扣案毒
品係員警違法搜索所得，於理由內說明：本件員警係依民眾報案
，指稱上訴人當時所處汽車賓館房間內，有人販賣毒品，而前往
實施臨檢，在該賓館主任郭宗達陪同下，由郭宗達打開該房間一
樓電動捲門，因該房間一樓上二樓門未關，員警上二樓即目睹包
括上訴人及鄭寬仁等三男二女在場，並當場查獲在桌上及上訴人
右手之扣案愷他命與置桌上之新台幣二十六萬元，鄭寬仁且稱現
金為其所有，用來向上訴人購買毒品。鑑於員警搜索之地點係汽
車賓館房間，究與一般私人住宅之隱私程度有別，又係經賓館經
理帶同開啟一樓門鎖，故員警侵害私人自由、隱私權益之程度尚
非嚴重，且主觀上係認有追查販毒之急迫性，意在查緝毒犯、維
護社會治安，而非藉詞任意執行搜索，所為搜索縱違反法律規定
，其違反情節亦屬輕微，又所查獲之毒品對社會治安之維護確有
重大影響，依刑事訴訟法第一百五十八條之四，權衡人權保障及
公共利益維護之結果，認搜索所扣押之上開毒品，仍有證據能力
等情甚詳。另就上訴人抗辯證人鄭寬仁之警詢陳述無證據能力乙
節，亦於理由中扼要說明符合傳聞證據例外之情況及其心證理由
。就形式上觀察，原判決殊無違反證據法則及判決不載理由之違
法情形。上訴意旨並未依據卷內資料具體指摘原判決之上開論斷
究竟如何違背法令，但憑己見，再事爭執員警違法搜索所扣毒品
及證人鄭寬仁警詢陳述之證據能力，謂原判決有適用法則不當及
理由不備之違法，顯屬對於原審採證認事職權之適法行使及原判
決已說明之事項，任意指摘，難謂為適法之第三審上訴理由。
本件上訴違背法律上之程式，應予駁回。
據上論結，應依刑事訴訟法第三百九十五條前段，判決如主文。
中    華    民    國  九十七  年    七    月    十    日
                      最高法院刑事第十一庭
                          審判長法官  花  滿  堂
                                法官  黃  正  興
                                法官  陳  東  誥
                                法官  林  錦  芳
                                法官  徐  文  亮
      本件正本證明與原本無異
                                      書  記  官
中    華    民    國  九十七  年    七    月   十四   日
                                                    m


司法院資訊處製作；財團法人民間司法改革基金會備份。
